臺灣臺北地方法院民事簡易判決
111年度北簡字第3552號
原      告  良京實業股份有限公司

法定代理人  平川秀一郎

訴訟代理人  蘇芷萱  
被      告  楊悅中  

上列當事人間請求給付簽帳卡消費款等事件，本院於中華民國11
1年4月12日言詞辯論終結，判決如下：
    主      文
被告應給付原告新臺幣肆萬貳仟貳佰柒拾玖元，及自民國九十六
年八月二十七日起至民國一百零四年八月三十一日止，按週年利
率百分之二十計算之利息，暨自民國一百零四年九月一日起至清
償日止，按週年利率百分之十五計算之利息。
被告應給付原告新臺幣貳拾萬捌仟零伍拾捌元，及其中新臺幣壹
拾捌萬陸仟零伍拾柒元，自民國九十五年十月二十五日起至清償
日止，按週年利率百分之十二點一一四計算之利息，暨自民國九
十五年十月二十五日起至民國九十六年一月二十四日止，按上開
利率百分之二十計算之違約金。
被告應給付原告新臺幣伍萬陸仟貳佰玖拾陸元，及其中新臺幣肆
萬玖仟柒佰柒拾肆元，自民國九十九年四月二十一日起至民國一
百零四年八月三十一日止，按週年利率百分之二十計算之利息，
暨自民國一百零四年九月一日起至清償日止，按週年利率百分之
十五計算之利息。
原告其餘之訴駁回。
訴訟費用新臺幣參仟參佰壹拾元由被告負擔。
本判決第一項得假執行。但被告以新臺幣肆萬貳仟貳佰柒拾玖元
為原告預供擔保後，得免為假執行。
本判決第二項得假執行。但被告以新臺幣貳拾萬捌仟零伍拾捌元
為原告預供擔保後，得免為假執行。
本判決第三項得假執行。但被告以新臺幣伍萬陸仟貳佰玖拾陸元
為原告預供擔保後，得免為假執行。
    事實及理由
一、按當事人得以合意定第一審管轄法院，但以關於由一定法律
    關係而生之訴訟為限，前項合意，應以文書為之，民事訴訟
    法第24條定有明文。查訴外人慶豐商業銀行股份有限公司(
    下稱慶豐銀行）與被告所簽訂之貸款契約第18條約定、訴外
    人渣打國際商業銀行股份有限公司（下稱渣打銀行）與被告
    所簽訂之信用卡合約書第31條約定，均係合意以本院為本契
    約涉訟時之第一審管轄法院，是以原告向本院提起本件訴訟
    ，本院自有管轄權。又被告經合法通知，未於言詞辯論期日
    到場，核無民事訴訟法第386條所列各款情事，爰依原告之
    聲請，由其一造辯論而為判決。另原告於訴訟進行中減縮聲
    明第3項如主文第3項所示，核其所為，屬應受判決事項聲明
    之減縮，依民事訴訟法第255條第1項第3款規定，應予准許
    ，合先敘明。
二、原告主張：被告於民國94年2月1日與訴外人臺東區中小企業
    銀行股份有限公司（下稱臺東企銀）訂立現金卡使用契約，
    約定借款最高限額為新臺幣(下同)500,000元，以金融卡提
    款或轉帳方式動支，利息按固定週年利率18.25%計算，如未
    依約繳款時，延滯期間之利率依週年利率20%給付利息，借
    款期間自臺東企銀核准日起為期1年，每次期滿前，如被告
    不為反對續約之意思表示，並經臺東企銀審核同意者，得以
    同一內容繼續延長1年，不另換約，其後每年屆期者亦同，
    詎被告未依約繳款，迭催不理，至96年8月26日止，尚積欠
    本金42,279元，而臺東企銀於96年8月27日將前揭對被告之
    現金卡債權讓與原告；被告另於93年10月12日與慶豐銀行簽
    訂貸款契約，向慶豐銀行借款230,000元，約定借款期間自9
    3年10月13日起至98年10月13日止，分60期清償，利息前3期
    按固定週年利率3%計算，第4期起按慶豐銀行放款基準利率
    加年利率7.75%計算(目前為週年利率12.114%)，如遲延繳款
    時，逾期在6個月以內者，按約定利率10%，逾期超過6個月
    部分，按約定利率20%加計違約金，詎被告未依約繳款，迭
    催不理，至95年10月24日止，尚積欠本金186,057元，利息1
    9,599元，違約金2,402元，合計208,058元，而慶豐銀行於9
    5年10月31日將前揭對被告之借款債權讓與訴外人慶銀資產
    管理股份有限公司（下稱慶銀公司），慶銀公司再於98年3
    月31日讓與原告；被告再於89年8月21日與渣打銀行簽訂信
    用卡使用契約，並領用渣打銀行所發行之信用卡使用，依約
    被告得持卡於特約商店記帳消費並應依約繳付消費款項，詎
    被告未依約繳款，迭催不理，至99年4月20日止，尚積欠消
    費款本金49,774元，利息6,522元，合計56,296元，而渣打
    銀行於99年8月2日將前揭對被告之信用卡債權讓與原告，原
    告並均以起訴狀繕本送達再為債權讓與之通知，爰依契約及
    債權讓與法律關係提起本件訴訟等語，並聲明：㈠如主文第1
    項所示。㈡被告應給付原告208,058元，及其中186,057元，
    自95年10月25日起至清償日止，按週年利率12.114%計算之
    利息，暨按上開利率20%計算之違約金。㈢如主文第3項所示
    。
三、被告經合法通知，未於言詞辯論期日到場，亦未提出書狀作
    何聲明陳述。
四、本院得心證之理由：
　㈠請求給付臺東企銀現金卡本金，及慶豐銀行借款本金、利息
    、違約金，暨渣打銀行信用卡消費款本金、利息部分：　
　　經查，原告前揭主張，業據其提出與所述相符之臺東企銀現
    金卡申請書、臺東企銀小額循環信用貸款契約、臺東企銀現
    金卡分攤表、臺東企銀債權讓與證明書暨公告、慶豐銀行貸
    款契約、慶豐銀行借款交易明細查詢、慶豐銀行放款基準利
    率歷次調整明細表、慶豐銀行債權讓與證明書、慶銀公司債
    權讓與證明書、渣打銀行信用卡申請書、渣打銀行信用卡合
    約書、渣打銀行信用卡分攤表、渣打銀行債權讓與證明書暨
    債權讓與公告為證，堪認原告上開主張為真實。故原告請求
    給付臺東企銀現金卡本金42,279元，及慶豐銀行貸款本金18
    6,057元，利息19,599元，違約金2,402元，合計208,058元
    元，暨渣打銀行信用卡消費款49,774元，利息6,522元，合
    計56,296元，均洵屬有據。
　㈡請求給付慶豐銀行借款之違約金約款部分：
　　按當事人得約定債務人於債務不履行時，應支付違約金；約
    定之違約金額過高者，法院得減至相當之數額，民法第250
    條第1項、第252條，分別定有明文。次依金融監督管理委員
    會以102年11月18日金管銀合字第10230003860號公告、並自
    103年5月18日生效之消費性無擔保貸款定型化契約應記載事
    項第7條第2項第1款約定：「逾期六個月以內者，按原借款
    利率之百分之十，逾期超過六個月部分，按原借款利率之百
    分之二十，按期計收違約金，每次違約狀態最高連續收取期
    數為九期。」，是依上開規定，金融機構就消費性無擔保貸
    款之違約金收取，最高連續收取期數為9期，本院審酌上開1
    03年5月18日生效之消費性無擔保貸款定型化契約應記載事
    項第7條第2項第1款規定，認原告請求之違約金尚屬過高，
    對被告有失公平，爰予刪除自96年1月25日起至清償日止，
    按原借款利率20%計算之違約金部分之請求。
　㈢從而，原告據以提起本訴，請求被告給付如主文第1、2、3項
    所示之金額、利息、違約金，為有理由，應予准許，逾此範
    圍之請求，為無理由，應予駁回。
五、本件原告勝訴部分係就民事訴訟法第427條訴訟適用簡易程
    序所為被告敗訴之判決，依同法第389條第1項第3款規定，
    應依職權宣告假執行，並依同法第392條第2項規定，依職權
    宣告被告預供擔保，得免為假執行。
六、訴訟費用負擔之依據：民事訴訟法第79條。本件訴訟費用額
    ，依後附計算書確定如主文第5項所示金額。
中　　華　　民　　國　　111 　年　　4 　　月　　26　　日
                  臺北簡易庭    法　官  葉藍鸚
訴訟費用計算書
項　　　　目             金 　額（新臺幣）        備  註
第一審裁判費　　　       3,310元
合　　　　計　　　       3,310元
以上正本係照原本作成。
如不服本判決，應於判決送達後20日內向本庭提出上訴狀（須按
他造當事人之人數附繕本）。如委任律師提起上訴者，應一併繳
納上訴審裁判費。
中　　華　　民　　國　　111 　年　　4 　　月　　26　　日
                                書記官  林錫欽